臺灣臺北地方法院刑事判決
110年度訴字第667號
公  訴  人  臺灣臺北地方檢察署檢察官
被      告  高誌懇


            張騄  



上列被告因妨害名譽等案件，經檢察官提起聲請以簡易判決處刑
（110年度偵字第14553號），本院認不宜以簡易判決處刑，改以
通常程序審理，判決如下：  
    主  文
高誌懇犯公然侮辱罪，處罰金新臺幣陸仟元，如易服勞役，以新
臺幣壹仟元折算壹日。 
張騄犯恐嚇危害安全罪，處拘役參拾日，如易科罰金，以新臺幣
壹仟元折算壹日；又犯傷害罪，處拘役伍拾日，如易科罰金，以
新臺幣壹仟元折算壹日。應執行拘役柒拾日，如易科罰金，以新
臺幣壹仟元折算壹日。 
    事  實
一、高誌懇及張騄同為全民計程車「竹竹車隊」之司機，其等因
    債務糾紛而對彼此心生不滿，竟分別為下列犯行：
　㈠高誌懇於109年8月23日某時許，意圖散布於眾，基於公然侮
    辱之犯意，在不詳地點，在「LINE」通訊軟體內「竹竹車隊
    」所使用之群組中，撰寫內容為「貪小利，......實屬無誠
    信之人，爛到不行」等文字指摘張騄，使群組內特定多數人
    得以知悉，足以貶損張騄之人格及社會評價。
　㈡張騄於民國109月8月23日某時許，基於恐嚇之犯意，在不詳
    地點，在「LINE」通訊軟體內，多數人得共見共聞之「竹竹
    車隊」之群組中，傳送「你不要讓兩岸的人跟我的 撞到以
    後那個松山機場我叫人在那邊等你 絕對要抓你一次讓你好
    看」等足以加害生命、身體、自由之文字訊息給高誌懇，致
    高誌懇心生畏懼，致生危害於安全。復於109年12月7日晚間
    11時許，在位於臺北市大同區華陰街之臺北轉運站後門附近
    ，與高誌懇發生口角，竟另基於傷害之犯意，徒手毆打高誌
    懇左臉，致其受有左臉挫傷瘀傷等傷害。
二、案經高誌懇、張騄分別訴由臺北市政府警察局刑事警察大隊
    報告臺灣臺北地方檢察署檢察官偵查後聲請以簡易判決處刑
    。  
    理  由
壹、程序事項：
    本案所引用之供述及非供述證據，經本院依法踐行調查證據
    程序，檢察官、被告高誌懇、張騄均不爭執各該證據之證據
    能力，且亦查無依法應排除其證據能力之情形，是後述所引
    用證據之證據能力均無疑義。
貳、實體事項：
一、訊據被告高誌懇坦承事實欄一、㈠所載公然侮辱犯行，被告
    張騄固坦承有於「LINE」通訊軟體「竹竹車隊」所使用之群
    組中張貼如事實欄一、㈡所載之文字，惟矢口否認有何恐嚇
    及傷害犯行，辯稱：伊張貼如事實欄一、㈡所載之文字，是
    指告訴人高誌懇如果在松山機場被伊遇到，會很難看，絕對
    沒有恐嚇的意思，且伊沒有出手毆打告訴人高誌懇云云。經
    查：
　㈠被告高誌懇所涉公然侮辱部分：
　　被告高誌懇就事實欄一、㈠所載犯罪事實，於本院審理中坦
    承不諱（見本院訴字卷第147頁），核與證人即告訴人張騄
    於警詢及偵查中（見他字卷第5頁、第55至56頁、第97至99
    頁，偵字卷第51頁）、證人林榮財於警詢中（見他字卷第11
    7至118頁）證述情節大致相符，並有「LINE」通訊軟體對話
    紀錄（見他字卷第9至13頁）存卷可佐，足徵被告高誌懇前
    開任意性自白與客觀事實相符，堪予採信。
  ㈡被告張騄所涉恐嚇部分：
  ⒈被告張騄於事實欄一、㈡所示時間，在「LINE」通訊軟體內「
    竹竹車隊」所使用之群組中，傳送「你不要讓兩岸的人跟我
    的 撞到以後那個松山機場我叫人在那邊等你 絕對要抓你一
    次讓你好看」等文字給告訴人高誌懇等情，業據證人即告訴
    人高誌懇於警詢及偵查中證述明確（見他字卷第89至91頁，
    偵字卷第50至51頁），且有「LINE」通訊軟體對話紀錄（見
    他字卷第93頁）存卷可佐，且為被告張騄所不爭執（見本院
    訴字卷第50頁），此部分事實，首堪認定。
　⒉觀諸被告張騄所貼上開文字，其內記載「松山機場我叫人在
    那邊等你 絕對要抓你一次讓你好看」，衡以被告張騄於警
    詢中供稱：當時告訴人高誌懇欠錢不還，躲避債務，連計程
    車排班站也不敢進來等語（見他字卷第105至107頁），綜觀
    被告張騄張貼之文字內容及案發當時被告張騄與告訴人高誌
    懇間互動關係及情境，可認被告張騄係指欲找人抓告訴人高
    誌懇，顯有限制告訴人高誌懇人身自由之意，且其於此後所
    撰寫之「讓你好看」等文字，亦有暗示將可能對告訴人高誌
    懇之生命、身體有所損害之意，以使告訴人高誌懇心生畏懼
    ，故被告張騄上開留言顯具有將加惡害於告訴人高誌懇生命
    、身體、自由之意甚明。是被告張騄空言辯稱並無恐嚇之意
    ，洵無足採。
　㈢被告張騄所涉傷害部分：　
　⒈證人即告訴人高誌懇於警詢及偵查中證稱：伊於109年2月7日晚間11時許，在臺北市大同區華陰街臺北轉運站後門處與同事聊天，被告張騄開車靠過來聊天，後來就說伊欠錢不還，就抓住伊的衣領，伊之同事叫伊先離開，被告張騄就從後面追過來，伊抵達伊駕駛之車輛旁時，被告張騄就將伊推倒，被告張騄就用拳頭打伊左臉太陽穴處，伊當下受傷倒地等語（見他字卷第89至91頁，偵字卷第50至51頁），又證人即在場之排班司機陳偉均於警詢及本院審理中證稱：伊係全民計程車「竹竹車隊」之司機，109年12月7日晚間11時許，伊與同事陳志豪、告訴人高誌懇在臺北轉運站後面聊天，告訴人高誌懇與被告張騄聊一聊後起了口角，告訴人高誌懇不想理會而先行離開，告訴人高誌懇走到其駕駛之車輛旁時，被告張騄即追上去，用拳頭毆打告訴人高誌懇左臉太陽穴處，嗣後伊把告訴人高誌懇扶起來等語（見他字卷第113至114頁，本院訴字卷第133至137頁）；證人即在場之排班司機陳志豪於警詢、偵查及本院審理中亦證稱：伊係全民計程車「竹竹車隊」之司機，109年12月7日晚間11時許，伊與同事陳偉均、告訴人高誌懇在臺北轉運站後面聊天，被告張騄過來後與告訴人高誌懇聊天，之後兩人起了口角，隊長就叫告訴人高誌懇離開，告訴人高誌懇走到其駕駛之車輛旁時，被告張騄即追上去，又發生衝突，伊就趕快趕過去，伊走到一半時，告訴人高誌懇就被推倒在地，陳偉均把告訴人高誌懇扶起來時，被告張騄還用拳頭打告訴人高誌懇的臉等語（見他字卷第115至116頁，偵字卷第51至53頁，本院訴字卷第138至142頁），綜以證人高誌懇、陳偉均及陳志豪前揭證述，就被告張騄於案發當日傷害告訴人高誌懇之地點、手段、部位等重要情節，均互核相符，且證人陳偉均及陳志豪與被告張騄均無夙怨糾紛，證人陳偉均及陳志豪於本院審理中、證人高誌懇於偵查中亦均已具結以擔保其等證詞之真實性及憑信性，實無甘冒偽證、誣告之風險而虛捏情節之動機及必要，其等前揭證詞，應堪採信。至證人陳偉均及陳志豪於本院審理中所為之證述，雖就案發過程之細節部分略有出入，然人之記憶亦會隨時間經過日漸模糊，而其等2人於本院審理中作證時距案發時長達近2年，本無從期待仍能就案發經過為完整詳細之陳述，此乃事理之常，自難僅以證人陳偉均及陳志豪上開證詞中就細節事項略有出入之處，逕認其等上述關於被告張騄有傷害告訴人高誌懇之證述內容均不可信。此外，告訴人高誌懇於109年12月8日至馬偕紀念醫院就醫，經診斷有左臉挫傷瘀傷等傷害，此有馬偕紀念醫院乙種診斷證明書（見他字卷第95頁），其內記載被告高誌懇受傷之部位，核與證人高誌懇前揭證述情節相符，足徵被告張騄確有於上開時、地出拳毆打告訴人高誌懇之左臉，致其受有左臉挫傷瘀傷之傷害。
　⒉至被告張騄雖辯稱其未動手毆打告訴人高誌懇云云，然其先
    稱：伊沒有打告訴人高誌懇之臉頰云云（見本院訴字卷第46
    頁），復又改稱：伊只打告訴人高誌懇一個巴掌云云（見本
    院訴字卷第147頁），被告張騄就其是否有出手打告訴人高
    誌懇乙節所為之供述，相互齟齬，其所言之真實性，實非無
    疑，自難採為對被告張騄有利之認定。
　⒊被告張騄雖聲請調閱案發地點之監視器錄影畫面，然經本院
    函請臺北市政府警察局刑事警察大隊提供案發地點之監視器
    錄影畫面到院供參，臺北市政府警察局刑事警察大隊以110
    年12月29日北市警刑大四字第1103069398號函回覆稱臺北市
    政府警察局於案發地點並無設置監視器，且該局於案發地點
    附近設置之監視器，拍攝範圍未及於案發地點，此有該函（
    見本院卷第59頁）存卷可參，是認此部分證據顯無調查之可
    能，且本案事證已臻明確，則上開證據自無再行調查之必要
    ，附此敘明。
  ㈣綜上，被告張騄所辯各節，均非可採，本案事證明確，被告
    二人犯行洵堪認定，應依法論科。
二、論罪科刑：
　㈠核被告高誌懇就事實欄一、㈠所為，係犯刑法第309條第1項之
    公然侮辱罪；被告張騄就事實欄一、㈡所為，分別係犯刑法
    第305條之恐嚇危害安全罪及同法第277條第1項之傷害罪。
　㈡被告張騄就事實欄一、㈡所為恐嚇危害安全及傷害犯行，犯意
    各別，行為互殊，應分論併罰。
　㈢爰審酌被告高誌懇、張騄遇事不思理性解決，被告高誌懇竟
    在「LINE」通訊軟體內「竹竹車隊」所使用之群組中，對告
    訴人張騄為公然侮辱犯行，被告張騄除張貼如事實欄一、㈡
    所載之文字訊息恐嚇告訴人高誌懇外，更出拳傷害告訴人高
    誌懇，其等2人所為誠屬不該，兼衡被告高誌懇犯後終坦認
    犯行，惟被告張騄猶飾詞狡辯、否認犯行之犯後態度，並衡
    酌被告2人之犯罪動機、手段、情節、其等智識程度及生活
    狀況等一切情狀，分別量處如主文第一項、第二項所示之刑
    ，並就被告張騄所宣告之刑定應執行之刑，且就被告張騄所
    宣告之刑及應執行之刑，均諭知易科罰金之折算標準，及就
    被告高誌懇所宣告之罰金刑諭知易服勞役之折算標準。
據上論斷，應依刑事訴訟法第452條、第299條第1項前段，刑法
第309條第1項、第305條、第277條第1項、第51條第6款、第41條
第1項前段、第42條第3項前段，刑法施行法第1條之1第1項，判
決如主文。
本案經檢察官牟芮君聲請以簡易判決處刑，檢察官葉惠燕到庭執
行職務。
中　　華　　民　　國　　111 　年　　10　　月　　31　　日
　　　　　　　　　刑事第六庭審判長法　官  黃傅偉
　　　　　　　　　　　　　　　　　法  官  洪翠芬
　　　　　　　　　　　　　　　　　法  官  李佳靜
上正本證明與原本無異。 
如不服本判決應於收受送達後20日內向本院提出上訴書狀，並應
敘述具體理由；其未敘述上訴理由者，應於上訴期間屆滿後20日
內向本院補提理由書（均須按他造當事人之人數附繕本）「切勿
逕送上級法院」。告訴人或被害人如對於本判決不服者，應具備
理由請求檢察官上訴，其上訴期間之計算係以檢察官收受判決正
本之日期為準。
中　　華　　民　　國　　111 　年　　10　　月　　31　　日
                                  書記官  林珊慧
附錄本案論罪科刑法條全文：
中華民國刑法第277條
傷害人之身體或健康者，處5年以下有期徒刑、拘役或50萬元以
下罰金。
犯前項之罪，因而致人於死者，處無期徒刑或7年以上有期徒刑
；致重傷者，處3年以上10年以下有期徒刑。
中華民國刑法第305條
以加害生命、身體、自由、名譽、財產之事恐嚇他人，致生危害
於安全者，處2年以下有期徒刑、拘役或9,000元以下罰金。
中華民國刑法第309條
公然侮辱人者，處拘役或9,000元以下罰金。
以強暴犯前項之罪者，處1年以下有期徒刑、拘役或1萬5,000元
以下罰金。